【裁判字號】    99,簡抗,9
【裁判日期】    990702
【裁判案由】    清償借款
【裁判全文】
臺灣新竹地方法院民事裁定               99年度簡抗字第9號
抗  告  人  乙○○
相  對  人  甲○○
上列抗告人與相對人間給付清償借款事件，抗告人對於民國九十
九年六月十四日本院九十九年度竹簡字第二一二號第一審裁定不
服，提起抗告，本院裁定如下：
    主  文
抗告駁回。
抗告程序費用新臺幣壹仟元由抗告人負擔。
    理  由
一、按起訴應以訴狀表明當事人及法定代理人，提出於法院為之
    ；又當事人書狀，除別有規定外，應記載當事人姓名及住所
    或居所；書狀內宜記載當事人、法定代理人或訴訟代理人之
    性別、出生年月日、職業、國民身分證號碼、營利事業統一
    編號、電話號碼及其他足資辨別之特徵；原告之訴起訴不合
    程式，法院應以裁定駁回之，但其情形可以補正，審判長應
    定期間先命補正；簡易訴訟程序，除本章別有規定外，仍適
    用第一章通常訴訟程序之規定。民事訴訟法第244條第1項第
    1款、第116條第1項第1款、第2項、第249條第1項第6款、第
    436條第2項分別定有明文。第按，對於簡易程序之第一審裁
    定之抗告程序，準用第四編抗告之規定；抗告，除本編別有
    規定外，準用第三編第一章之規定，故抗告法院認抗告為無
    理由者，應為駁回之裁定，民事訴訟法第436條之1第項、第
    495條之第1項、第449條第1項亦分別著有規定。
二、查本件抗告人起訴時起訴狀雖載相對人即被告之姓名為「甲
    ○○」、身分證統一編號為「Ｚ000000000號」，住所則載為
    「不詳」，有抗告人於原審提出之起訴狀在卷足稽。然原審
    依職權查詢該身分證統一編號「Ｚ000000000號」之戶政資料
    結果，該身分證統一編號「Ｚ000000000號」之戶政資料並不
    存在，有原審卷內之法務部戶役政連結作業系統查詢單附卷
    足參，已足堪認並無該身分證統一編號「Ｚ000000000號」存
    在；況抗告人抗告狀亦自承相對人之姓名、身分證統一編號
    都是實際借款者所偽造的，抗告人無法提出相對人之資料補
    正。據此，抗告人起訴時之起訴狀雖載有相對人即被告之姓
    名為「甲○○」，惟已自承起訴狀所載相對人即被告之姓名
    「甲○○」及身分證統一編號「Ｚ000000000號」均係實際借
    款者所偽造，其起訴狀復未記載相對人之住所或居所，亦未
    記載相對人之出生年月日或其他其他足資辨別之特徵，致形
    同未表明相對人，根本無從確定訴訟之對象，亦無法送達訴
    訟文書，故抗告人之起訴即不合程式。從而，原審法院於民
    國99年5月27日當庭裁定命抗告人於5日內補正相對人（即被
    告）之相關資料（俾得確定訴訟之對象及送達訴訟文書），
    逾期即駁回起訴，有原審99年5月27日言詞辯論筆錄在卷足
    稽，惟抗告人迄未補正，其訴即不合法，自應予駁回。因之
    ，原審以抗告人之起訴不合程式，然其情形可以補正，乃先
    定期間命補正，惟抗告人逾期仍未補正，遂裁定駁回抗告人
    之訴，並依民事訴訟法第95條、第78條規定定訴訟費用之負
    擔，即由敗訴之抗告人負擔，依法自無不合。抗告人抗告意
    旨猶執起訴狀所載相對人即被告之姓名「甲○○」及身分證
    統一編號「Ｚ000000000號」、地址均係實際借款者所偽造，
    故抗告人無法提出相對人之資料補正，抗告人之債權可能也
    沒了，原審裁定還要抗告人負擔訴訟費用，抗告人不服云云
    ，而指摘原裁定不當，求予廢棄改判，尚難認為有理由，應
    予駁回。
三、據上論結，本件抗告為無理由，爰依民事訴訟法第436條之1
    第3項、第495條之1第1項、第449條第1項、第95條、第78條
    ，裁定如主文。
中    華    民    國    99    年    7     月    2     日
                              臺灣新竹地方法院民事第二庭
                                  審判長法  官  汪銘欽
                                        法  官  陳順珍
                                        法  官  吳靜怡
以上正本係照原本作成。
本裁定不得再抗告。
中    華    民    國    99    年    7     月    2     日
                                        書記官  嚴翠意

司法院資訊處製作；財團法人民間司法改革基金會備份。
